fr: Vêtements et accessoires > Vêtements > Uniformes et vêtements de travail > Uniformes militaires: Uniformes de combat; Uniformes d’apparat; Manteaux et vestes militaires; Insignes et badges militaires; Écussons militaires; Pantalons d’uniforme militaire; Chemises d’uniforme militaire
ro-RO: Îmbrăcăminte și accesorii > Îmbrăcăminte > Uniforme și haine de lucru > Uniforme militare: Uniforme militare de campanie; Uniforme de paradă; Paltoane și jachete militare; Insigne și embleme militare; Ecusoane militare; Pantaloni de uniformă militară; Cămăși de uniformă militară
de: Bekleidung & Accessoires > Bekleidung > Uniformen & Arbeitskleidung > Militäruniformen: Kampfanzüge; Ausgehuniformen; Militäruniform-Mäntel & -Jacken; Militärische Abzeichen; Militärische Aufnäher; Militäruniform-Hosen; Militäruniform-Hemden
pt-BR: Vestuário e acessórios > Roupas > Uniformes e roupas de trabalho > Uniformes militares: Uniformes de combate; Uniformes de gala; Casacos e jaquetas militares; Insígnias e distintivos militares; Patches militares; Calças de uniforme militar; Camisas de uniforme militar
fi: Vaatteet ja asusteet > Vaatteet > Univormut ja työvaatteet > Armeijan univormut: Taisteluasut; Juhlapuvut; Sotilastakit; Sotilasarvomerkit ja -tunnukset; Sotilashihamerkit; Sotilaspuvun housut; Sotilaspuvun paidat
hu: Ruházat és kiegészítők > Ruházat > Egyenruhák és munkaruházat > Katonai egyenruhák: Harci gyakorlóruhák; Díszegyenruhák; Katonai kabátok és dzsekik; Katonai jelvények és rangjelzések; Katonai felvarrók; Katonai egyenruhás nadrágok; Katonai egyenruhás ingek
nl: Kleding en accessoires > Kleding > Uniformen en werkkleding > Militaire uniformen: Gevechtsuniformen; Ceremoniële uniformen; Militaire jassen; Militaire insignes en badges; Militaire patches; Militaire uniformbroeken; Militaire uniformshirts
sk-SK: Oblečenie a doplnky > Oblečenie > Uniformy a pracovné odevy > Vojenské uniformy: Bojové uniformy; Slávnostné uniformy; Vojenské kabáty a bundy; Vojenské insígnie a odznaky; Vojenské nášivky; Nohavice vojenskej uniformy; Košele vojenskej uniformy
th: เสื้อผ้าและเครื่องประดับ > เสื้อผ้า > เครื่องแบบและชุดทำงาน > ชุดทหาร: เครื่องแบบรบ; เครื่องแบบชุดเต็มยศ; เสื้อโค้ทและแจ็คเก็ตทหาร; เครื่องหมายและยศทหาร; อาร์มทหาร; กางเกงเครื่องแบบทหาร; เสื้อเชิ้ตเครื่องแบบทหาร
da: Tøj og tilbehør > Tøj > Uniformer og arbejdstøj > Militæruniformer: Kampuniformer; Gallauniformer; Militærfrakker og -jakker; Militæremblemer og badges; Militærmærker; Militærbukser; Militærskjorter
el: Ένδυση και αξεσουάρ > Ενδύματα > Στολές και ρούχα εργασίας > Στρατιωτικές στολές: Στολές μάχης; Επίσημες στολές; Στρατιωτικά παλτό και τζάκετ; Στρατιωτικά διακριτικά και σήματα; Στρατιωτικά επιράμματα; Παντελόνια στρατιωτικής στολής; Πουκάμισα στρατιωτικής στολής
hr-HR: Odjeća i modni dodaci > Odjeća > Uniforme i radna odjeća > Vojne odore: Borbene uniforme; Svečane uniforme; Vojni kaputi i jakne; Vojne oznake i značke; Vojne zakrpe; Hlače za vojnu odoru; Majice za vojnu odoru
sv: Kläder och accessoarer > Klädsel > Uniformer och arbetskläder > Militäruniformer: Stridsuniformer; Paraduniformer; Militärrockar och -jackor; Militära insignier och märken; Militära tygmärken; Militärbyxor; Militärskjortor
en: Apparel & Accessories > Clothing > Uniforms & Workwear > Military Uniforms: Combat Uniforms; Dress Uniforms; Military Coats & Jackets; Military Insignia & Badges; Military Patches; Military Uniform Pants; Military Uniform Shirts
nb: Klær og tilbehør > Klesplagg > Uniformer og arbeidstøy > Militæruniformer: Kampuniformer; Gallauniformer; Militære frakker og jakker; Militære distinksjoner og merker; Militære tøymerker; Militære uniformsbukser; Militære uniformsskjorter
vi: Quần áo & Phụ kiện > Quấn áo > Đồng phục và đồ bảo hộ lao động > Đồng phục quân đội: Quân phục chiến đấu; Lễ phục; Áo khoác quân phục; Phù hiệu và huy hiệu quân đội; Huy hiệu vải quân đội; Quần quân phục; Áo sơ mi quân phục
ko: 의류/액세서리 > 의류 > 유니폼 및 작업복 > 군복: 전투복; 정복; 군용 코트 및 재킷; 군용 휘장 및 배지; 군용 패치; 군복 바지; 군복 셔츠
pt-PT: Acessórios e vestuário > Vestuário > Uniformes e vestuário de trabalho > Uniformes militares: Uniformes de combate; Uniformes de cerimónia; Casacos e sobretudos militares; Insígnias e distintivos militares; Emblemas militares; Calças de uniforme militar; Camisas de uniforme militar
zh-CN: 服饰与配饰 > 服装 > 制服和工作服 > 军装: 作战服; 军队礼服; 军用外套和夹克; 军事徽章与标志; 军用臂章; 军服长裤; 军服衬衫
sl-SI: Oblačila in dodatki > Oblačila > Uniforme in delovna oblačila > Vojaške uniforme: Bojne uniforme; Elegantne uniforme; Vojaški plašči in jakne; Vojaške insignije in značke; Vojaški našitki; Vojaška uniforma Hlače; Vojaška uniforma Srajce
zh-TW: 服飾與配件 > 衣著 > 制服與工作服 > 軍服: 戰鬥服; 軍常服; 軍用大衣與外套; 軍用徽章與臂章; 軍用臂章; 軍服長褲; 軍服襯衫
pl: Ubrania i akcesoria > Odzież > Uniformy i odzież robocza > Mundury wojskowe: Mundury polowe; Mundury galowe; Płaszcze i kurtki wojskowe; Insygnia i odznaki wojskowe; Naszywki wojskowe; Wojskowe spodnie mundurowe; Wojskowe koszule mundurowe
bg-BG: Облекло и аксесоари > Облекло > Униформи и работно облекло > Военни униформи: Бойни униформи; Официални униформи; Военни палта и якета; Военни емблеми и значки; Военни нашивки; Военни униформени панталони; Военни униформени ризи
ru: Одежда, обувь и аксессуары > Одежда > Униформа и спецодежда > Военная форма: Боевая форма одежды; Парадная форма одежды; Военные куртки и пальто; Военные знаки отличия и значки; Военные нашивки; Военные брюки; Военные рубашки
es: Ropa y accesorios > Prendas de vestir > Uniformes y ropa de trabajo > Uniformes militares: Uniformes de combate; Uniformes de gala; Abrigos y chaquetas militares; Insignias y emblemas militares; Parches militares; Pantalones de uniforme militar; Camisas de uniforme militar
cs: Oblečení a doplňky > Oblečení > Uniformy a pracovní oděvy > Vojenské uniformy: Bojové uniformy; Slavnostní uniformy; Vojenské kabáty a bundy; Vojenské insignie a odznaky; Vojenské nášivky; Vojenské kalhoty; Vojenské košile
it: Abbigliamento e accessori > Abbigliamento > Uniformi e abbigliamento da lavoro > Uniformi militari: Divise da combattimento; Alte uniformi; Cappotti e giacche militari; Mostrine e distintivi militari; Toppe militari; Pantaloni per divise militari; Camicie per divise militari
tr: Kıyafet ve Aksesuarlar > Giyim Eşyaları > Üniformalar ve İş Giysileri > Askeri Üniformalar: Muharebe üniformaları; Tören üniformaları; Askeri kabanlar ve ceketler; Askeri nişanlar ve rozetler; Askeri armalar; Askeri üniforma pantolonları; Askeri üniforma gömlekleri
lt-LT: Apranga ir aksesuarai > Drabužiai > Uniformos ir darbo drabužiai > Karinės uniformos: Kovinės uniformos; Suknelės uniformos; Kariniai paltai ir striukės; Kariniai skiriamieji ženklai ir ženkleliai; Kariniai antsiuvai; Karinės uniformos kelnės; Karinės uniformos marškiniai
ja: ファッション・アクセサリー > 衣料品 > ユニフォーム・作業服 > 軍服: 戦闘服; 礼服・儀礼服; ミリタリーコート・ジャケット; ミリタリー階級章・バッジ; ミリタリーワッペン・パッチ; ミリタリーパンツ; ミリタリーシャツ